【裁判字號】    98,家聲,681
【裁判日期】    990330
【裁判案由】    選任特別代理人
【裁判全文】
臺灣高雄地方法院民事裁定             98年度家聲字第681號
聲  請  人  乙○○
法定代理人  高雄縣政府縣長丙○○
訴訟代理人  梁智豪律師
相  對  人  甲○○
            丁○○
上列聲請人聲請選任特別代理人事件，本院裁定如下：
    主  文
選任洪幼珍律師（住高雄市○○區○○路三一七號八樓之一）為
丁○○（男，民國○○○年○○月○○日生，身分證統一編號：
Ｚ000000000號）於聲請人乙○○對相對人甲○○、丁
○○提起之本院九十八年度親字第一六六號否認子女等訴訟中，
為相對人丁○○之特別代理人。
程序費用新臺幣壹仟元由相對人負擔。
    理  由
一、聲請意旨略以：聲請人以相對人甲○○、丁○○為被告，提
    起本院98年度親字第166 號否認子女等之訴，惟因相對人丁
    ○○患有胸部及腹部主動脈剝離、嚴重主動脈瓣逆流、高血
    壓性心臟病、雙側中大腦動脈更塞性腦中風、慢性呼吸衰竭
    經氣管造口術等病症，致其長期臥床，無法言語，須專人24
    小時照護，喪失日常生活自理能力，顯屬無訴訟能力之人，
    然未經法院對其宣告為監護宣告人，而無法定代理人；聲請
    人因擔憂本院98親字第166 號否認子女之訴事件久延，爰依
    民事訴訟法第51條第1 項之規定，提起本件聲請，聲請選任
    洪幼珍律師於該訴訟中為相對人丁○○之特別代理人等語。
二、按對於無訴訟能力人為訴訟，因其無法定代理人或其法定代
    理人不能行代理權，恐致久延而受損害者，得聲請受訴法院
    之審判長，選任特別代理人，民事訴訟法第51條第1 項定有
    明文。
三、經查：
（一）聲請人主張之事實，業據其提出戶籍謄本、衛生署台中醫
      院診斷證明書各1 份為證，堪信為真實。本件聲請人既以
      相對人甲○○、丁○○為被告，向本院提起98年度親子第
      166 號否認子女之訴，而相對人丁○○為民國○○年○○月○○
      日生，既已成年，且尚未經法院為宣告為監護宣告人，為
      無訴訟能力人，且無法定代理人，為維護相對人丁○○之
      權益，自有選任特別代理人之必要，故聲請人聲請為相對
      人丁○○選任特別代理人，於法有據，應予准許。
（二）本院審酌洪幼珍律師為法律專業人士，且其於本院98年度
      親字第166 號否認子女之訴中，並非當事人或利害關係人
      ，復無不適或不宜擔任相對人丁○○特別代理人之消極原
      因，堪信由洪幼珍律師擔任相對人丁○○之特別代理人，
      對其之權益應可善盡保護之責任，爰選任洪幼珍律師為相
      對人丁○○於本院98年度親字第166 號否認子女之訴之特
      別代理人。
四、依民事訴訟法第51條第2項，裁定如主文。
中    華    民    國    99    年    3     月    30    日
                  家事法庭法  官  邱泰錄
上為正本係照原本作成。
如對本裁定抗告須於裁定送達後10日內向本院提出抗告狀。
中    華    民    國    99    年    3     月    30    日
                          書記官  李冠毅

司法院資訊處製作；財團法人民間司法改革基金會備份。
